臺灣臺中地方法院民事裁定
110年度抗字第271號
抗  告  人  吳紘宸即吳家升


相  對  人  陳姵妤  




上列當事人間聲請本票裁定事件，抗告人對於民國110年10月1日
本院簡易庭司法事務官所為之裁定（110年度司票字第5398號）
提起抗告，本院合議庭裁定如下：
    主  文
抗告駁回。
抗告費用新臺幣壹仟元由抗告人負擔。 
    理  由
一、抗告意旨略以：相對人執有抗告人如附表所示未載到期日之
    本票乙紙（下稱系爭本票），並經本院裁定准予強制執行。
    然兩造係因買賣車輛產生糾紛，對系爭本票債務尚有爭執，
    相對人除涉及強賣、虛假報價及賤買高賣外，猶以暴力手段
    脅迫，催收利息時亦涉犯強制罪，抗告人已提起刑事告訴。
    爰依法提起抗告，請求廢棄原裁定等語。
二、按執票人向本票發票人行使追索權時，得聲請法院裁定後強
    制執行，票據法第123條定有明文。又本票執票人，依票據
    法第123條規定，聲請法院裁定許可對發票人強制執行，係
    屬非訟事件，此項聲請之裁定，及抗告法院之裁定，僅依非
    訟事件程序，以審查強制執行許可與否，並無確定實體上法
    律關係存否之效力，法院僅就本票形式上之要件是否具備予
    以審查，即為已足，至於當事人間實體上之爭執，應循訴訟
    程序以資解決，要非非訟裁定法院所得審酌，最高法院56年
    台抗字第714號、57年台抗字第76號判決意旨可資參照。是
    本票發票人就票據債務之存否有爭執時，應由發票人循民事
    訴訟程序尋求救濟，方為適法。 
三、經查：
(一)相對人主張其執有抗告人所簽發免除作成拒絕證書之系爭本
    票，詎經提示後未獲付款，爰依票據法第123條規定，聲請
    裁定許可強制執行等情，已據其提出系爭本票正本、借款契
    約書影本等件為證。而查相對人依票據法第123條規定，聲
    請法院裁定對發票人即抗告人之財產強制執行，其性質係屬
    非訟事件，法院僅就系爭本票形式上之要件是否具備予以審
    查為已足，是本院司法事務官就系爭本票為形式上之審查後
    ，認屬有效之本票，裁定准許強制執行，並無不合。
(二)至抗告人所辯關於本件係起因於車輛買賣糾紛，且對系爭本
    票債務尚有爭執乙節，核屬實體事項之爭執，即令屬實，揆
    諸前揭說明，亦應循實體訴訟程序另謀解決，並非本件非訟
    事件程序所得審究。從而，原裁定為形式上審查，認系爭本
    票確為抗告人所簽發之有效票據，進而裁定准予強制執行，
    即無不當。抗告人以前開事由指摘原裁定不當，請求廢棄原
    裁定，為無理由，應予駁回。
四、按依法應由關係人負擔費用者，法院裁定命關係人負擔時，
    應一併確定其數額，非訟事件法第24條第1項定有明文，爰
    依法確定本件抗告程序費用額為新臺幣1000元，由抗告人負
    擔。
五、據上論結，本件抗告為無理由，依非訟事件法第46條、第21
    條第2項、第24條第1項，民事訴訟法第495條之1第1項、第4
    49條第1項、第95條、第78條，裁定如主文。
中　　華　　民　　國　　110 　年　　11 　月　  17 　　日
                  民事第四庭     審判長  法　官　黃渙文
　　　　　　                              
　　　　　　　　　　　　　　　　　　　   法  官  林宗成
 　　　　　　                             
　　　　　　　　　　　　　　　　　　　   法  官  林婉昀 
　　　　
不得再抗告。
上為正本係照原本作成。
中　　華　　民　　國　　110 　年　　11　　月　　18　　日
                                        書記官  王嘉仁  
附表：（時間：民國；金額：新臺幣）
   發票日  票面金額    到期日 票據號碼 110年3月29日 15萬元 無 無